Minutes et répertoires du notaire Louis Auguste LAHURE, 17 décembre 1803 - 4 avril 1826 (étude XXIV)
Archives nationales
- Répertoire(s) de Louis Auguste LAHURE, 25 septembre 1800 - 8 septembre 1826; MC/RE/XXIV/13 - MC/RE/XXIV/21
  - Répertoire. 1807, 26 novembre - 1810, 21 juin, 26 novembre 1807 - 21 juin 1810; MC/RE/XXIV/15
    - Inventaire après décès de Madeleine Verteuil épouse de Jean Georges Weimer., 20 janvier 1809
      inventaire après décès; Verteuil, Madeleine; Weimer, Jean Georges
    - Inventaire après décès de Martin Eloy Lignereux, rue Trudon, n° 2., 4 février 1809
      27 avril 1809, liquidation, Anne Henriette de Milleville, sa veuve.
      inventaire après décès; liquidation; Trudon (rue); Lignereux, Martin Eloy; Milleville, Anne Henriette de
    - Inventaire après décès de Jean-Baptiste Bietry, rue du Petit Hurleur, n° 4., 13 mars 1809
      27 mai 1824, notoriété concernant Jeanne Claude Etiennette Guignot veuve de Jean-Baptiste Bietry. Le même jour, partage. 12 janvier 1825, autre notoriété, RE/XXIV/21.
      inventaire après décès; notoriété; partage; Bietry, Jean-Baptiste; Guignot, Jeanne Claude Etiennette
    - Inventaire après décès de Marie Louise Sophie Dehuppy épouse de Jean-Baptiste Louis Léonor Le Sellier., 15 mars 1809
      inventaire après décès; Dehuppy, Marie Louise Sophie; Le Sellier, Jean-Baptiste Louis Léonor
    - Vente à Antoine Jean-Baptiste Pelletier, de maison, terres, bois et vignes aux Granges à Villebéon (Seine-et-Marne)., 7 avril 1809
      acte de vente; Villebéon (Seine-et-Marne); Pelletier, Antoine Jean-Baptiste
    - Inventaire après décès de Madeleine Victoire Depille épouse de Jean-Baptiste Gabriel Guibout, rue du Temple, n° 57., 19 avril 1809
      inventaire après décès; Temple (rue du); Depille, Madeleine Victoire; Guibout, Jean-Baptiste Gabriel
    - Procès-verbal relatif à l'inventaire des biens de la communauté entre Pierre Poifol, marchand chapelier, demeurant à Paris, rue Beaubourg, n° 49, et Claudine Perreau, son épouse divorcée., 10 mai 1809 - 31 mai 1809
      inventaire; Beaubourg (rue); Poifol, Pierre; Perreau, Claudine; fabricant d'accessoires vestimentaires
    - Inventaire après décès de Marie-Madeleine L'Hoste ou Lhoste veuve en 1ères noces de Antoine Joseph Eugène Saint-Quantin et épouse de secondes noces de Christophe Sissous, propriétaire, rue du Chantre, n° 8 et rue de la Jussienne., 28 mai 1809
      12 août 1809, liquidation.
      inventaire après décès; liquidation; Chantre (rue du); Jussienne (rue de la); L'Hoste, Marie-Madeleine; Saint-Quantin, Antoine Joseph Eugène; Sissous, Christophe; Lhoste, Marie-Madeleine
    - Inventaire après décès de Armande Elisabeth Mozac, majeure, rue de l'Arbre Sec, n° 3., 13 juin 1809
      inventaire après décès; Arbre-Sec (rue de l'); Mozac, Armande Elisabeth
    - Inventaire après décès de Marie Barbe Thérèse Artmaneslingue veuve de Joseph Marie Bordier, rue de l'Eperon, n° 10., 28 juin 1809
      inventaire après décès; Eperon (rue de l'); Artmaneslingue, Marie Barbe Thérèse; Bordier, Joseph Marie
    - Inventaire après décès de François Xavier Augustin Chaales Désétangs, avocat et ancien avoué, rue de l'Arbre Sec, n° 48., 7 juillet 1809
      inventaire après décès; Arbre-Sec (rue de l'); Chaales Désétangs, François Xavier Augustin; avocat; avoué
    - Inventaire après divorce de Louis Soyez et Elisabeth Jacqueline Gilardin, rue de Montmorency, n° 8., 8 juillet 1809
      inventaire; Montmorency (rue de); Soyez, Louis; Gilardin, Elisabeth Jacqueline
    - Procès-verbal pour parvenir à l'inventaire après décès de Jacques Reuffé, rue du Faubourg du Temple, n° 112., 17 juillet 1809 - 27 juillet 1809
      inventaire après décès; Faubourg-du-Temple (rue du); Reuffé, Jacques
    - Inventaire après décès de Anne Henriette Bidaux épouse de Pierre Bonhoure, tailleur d'habits, rue du Faubourg Saint-Honoré, n° 46., 25 juillet 1809
      inventaire après décès; Bidaux, Anne Henriette; Bonhoure, Pierre; tailleur d'habits
    - Inventaire de la communauté de biens entre Marie Anne Angélique Hémar, jardinière, rue de Carême Prenant, cul-de-sac Saint-Louis, n° 4, et François Adnet., 9 octobre 1809
      20 novembre 1809, liquidation des reprises.
      inventaire; liquidation; Hémar, Marie Anne Angélique; Adnet, François; jardinier
    - Inventaire après décès de Claude Firmin Desbordes, limonadier à Paris, quai de la Mégisserie, n° 72., 23 décembre 1809
      inventaire après décès; Mégisserie (quai de la); Desbordes, Claude Firmin; restaurateur
    - Inventaire après décès de Nicolas Amand Bouillerot, graveur, rue du Jour, n° 31., 26 décembre 1809
      inventaire après décès; Jour (rue du); Bouillerot, Nicolas Amand; graveur
    - Inventaire après décès de Marie Emélie Cellier, mineure, rue de Sèvres., 7 février 1810
      11 mars 1811, partage, RE/XXIV/17.
      inventaire après décès; partage; Sèvres (rue de); Cellier, Marie Emélie; Cellier, Marie Emilie
    - Inventaire après décès de Marie Borgnis épouse de François Mellerio, rue du Coq Saint-Honoré, n° 4., 23 février 1810
      inventaire après décès; Borgnis, Marie; Mellerio, François
    - Inventaire après décès de Michel René Millard et de Louise François Lerond, son épouse, à Paris., 17 mars 1810
      inventaire après décès; Millard, Michel René; Lerond, Louise François
    - Inventaire après décès de Catherine Louis Patrix épouse de Pierre Dalbine, marchand de vins en gros, rue des Lions Saint-Paul, n° 10., 23 mars 1810
      inventaire après décès; Patrix, Catherine Louis; Dalbine, Pierre; commerçant
    - Procès-verbal pour parvenir à l'inventaire après décès de Cécile Thiébault, veuve de Hubert Brué, rue du Pot de Fer, n° 2., 20 avril 1810 - 26 avril 1810
      inventaire après décès; Thiébault, Cécile; Brué, Hubert
    - Inventaire de la communauté de biens entre Guillaume Joseph Majoye, cordonnier, rue Montorgueil, n° 52, et Marie Catherine Pauline Anastasie Verdier, son épouse, rue Bailleul, n° 11., 1er mai 1810
      inventaire; Montorgueil (rue); Bailleul (rue); Majoye, Guillaume Joseph; Verdier, Marie Catherine Pauline Anastasie; cordonnier
    - Inventaire de la communauté de biens entre Augustin Denis Quillet, marchand forain, rue Saint-Denis, n° 257, et Marie Geneviève Fuzillier, son épouse., 9 mai 1810
      inventaire; Saint-Denis (rue); Quillet, Augustin Denis; Fuzillier, Marie Geneviève; commerçant; forain
    - Inventaire après décès de Jacques Picot, à la requête de Martial Aucouturier et Marie Barthélemy, son épouse, rue Galande, n° 14., 7 juin 1810
      inventaire après décès; Galande (rue); Picot, Jacques; Aucouturier, Martial; Barthélemy, Marie
  - Répertoire. 1810, 22 juin - 1812, 20 juillet, 22 juin 1810 - 20 juillet 1812; MC/RE/XXIV/17
    - Inventaire après décès de Julie Augustine Alphonse Anfray, épouse de Jean-Baptiste Larocque., 8 août 1810
      MC/RE/XXIV/17
      inventaire après décès; Anfray, Julie Augustine Alphonse; Larocque, Jean-Baptiste
    - Liquidation de la succession de Nicolas Fourçon. Marguerite Vautrin, sa veuve, épouse en secondes noces de Jean Votié, rue de la Bucherie, n° 39., 18 août 1810
      liquidation; partage; Fourçon, Nicolas; Vautrin, Marguerite; Votié, Jean
    - Inventaire après décès de Marguerite Thérèse Rabier, veuve de Louis Adrien Becasse, rue Jean Tison, n° 7., 15 octobre 1810
      inventaire après décès; Jean-Tison (rue); Rabier, Marguerite Thérèse; Becasse, Louis Adrien
    - Inventaire après décès de René Julien Painblanc, marchand épicier, grande rue de Chaillot, n° 17., 16 octobre 1810
      6 avril 1811, liquidation, Marie Louise Pharou, sa veuve.
      inventaire après décès; liquidation; Passy (ancienne commune); Chaillot (rue de); Painblanc, René Julien; Pharou, Marie Louise; commerçant
    - Liquidation de la succession de Marie Jeanne Bouret, veuve de Claude Préaudeau., 25 octobre 1810
      liquidation; partage; Bouret, Marie Jeanne; Préaudeau, Claude
    - Extrait collationné de l'intitulé de l'inventaire après décès de Marie Marguerite Piquet, veuve de Charles de Saint-Aubin, par Simonot, notaire à Versailles, le 18 fructidor an XIII., 8 novembre 1810
      inventaire après décès; Versailles (Yvelines); Piquet, Marie Marguerite; Saint-Aubin, Charles de; Simonot, M.; notaire
    - Inventaire après décès de Marie Catherine Lefer, veuve de Nicolas Guy Brenet., 10 novembre 1810
      8 février 1811, liquidation et partage.
      inventaire après décès; liquidation; Lefer, Marie Catherine; Brenet, Nicolas Guy
    - Dépôt du testament de François Joseph Brisorgueil, docteur en médecine, rue de Thionville., 5 décembre 1810
      Réflexions sur la vaccine, lues à la Société libre des Sciences et des Arts; à Strasbourg, le 15 Floréal, An 9. Par le Citoyen Brisorgueil, Membre de ladite Société, Médecin et Professeur de botanique et de matière médicale à l'Ecole spéciale de médecine, établie en ladite ville. A Strasbourg, de l'Imprimerie de Louis Eck, Imprimeur-Libraire, rue des Frères No.2.
      testament; Thionville (rue de); Brisorgueil, François Joseph; docteur d'université
    - Inventaire après décès de Anne Gabrielle Lolivrel veuve en 1ères noces de Antoine Dousset et épouse en 2ndes noces de Jacques Etienne Maineray, décédée à Passy près Paris., 12 décembre 1810
      inventaire après décès; Passy (ancienne commune); Lolivrel, Anne Gabrielle; Dousset, Antoine; Maineray, Jacques Etienne
    - Inventaire après décès de Louis Jacques Heuvrard, ancien procureur au Parlement, décéé avoué en la Cour d'Appel, rue de Paradis au marais., 26 décembre 1810
      inventaire après décès; Paradis (rue de); Heuvrard, Louis Jacques; procureur de justice (Ancien Régime); avoué
    - Inventaire pour parvenir au divorce entre Pierre Joseph Dutrône, capitaine de grenadier de la Garde impériale, membre de la Légion d'honneur, et Henriette Hollier, son épouse, place du Corps Législatif, n° 93., 31 décembre 1810 - 1810
      inventaire après décès; Dutrône, Pierre Joseph; Hollier, Henriette
    - Inventaire après décès de Angélique Sophie Asseline, épouse de Jean-Baptiste Christophe Lefer, rue des Grésillons, n° 6., 16 janvier 1811
      inventaire après décès; Grésillons (rue des); Asseline, Angélique Sophie; Lefer, Jean-Baptiste Christophe
    - Inventaire après décès de Marie Reine Mique, veuve de Jean-Baptiste Augustin Bourdelois, épouse de Charles Louis Catherine Drevet, rue d'Orléans Saint-Honoré, n° 12., 28 janvier 1811
      inventaire après décès; Mique, Marie Reine; Bourdelois, Jean-Baptiste Augustin; Drevet, Charles Louis Catherine
    - Inventaire après décès de Louise Bernardine Martin, épouse divorcée de Nicolas Toussaint, passage du Caire, n° 21., 4 février 1811
      inventaire après décès; Caire (passage du); Martin, Louise Bernardine; Martin, Nicolas Toussaint
    - Inventaire après décès de François Joseph Monnier, courriel de la Malle, rue Pavée Saint-Sauveur, n° 11., 11 février 1811
      inventaire après décès; Monnier, François Joseph
    - Inventaire après décès de Charles Jean Nicolas Chuppin, ancien conseiller au Parlement, rue du Temple, n° 102., 21 février 1811
      inventaire après décès; Temple (rue du); Chuppin, Charles Jean Nicolas
    - Liquidation de la communauté entre Jean Michaut, rue du Temple, n° 49, et Thérèse Guillot, son épouse décédée., 16 mars 1811
      liquidation; Temple (rue du); Michaut, Jean; Guillot, Thérèse
    - Liquidation de la communauté entre Louis Gaspard Delaunay, quai Pelletier, n° 18, et Marie Félicité Duval, son épouse décédée., 19 mars 1811
      liquidation; Pelletier (quai); Delaunay, Louis Gaspard; Duval, Marie Félicité
    - Procès-verbal d'approbation de la liquidation de la succession de Henriette Antoinette Gromant, épouse de Jacques Joseph Marion., 27 mars 1811 - 8 avril 1811
      28 avril 1813, dépôt de pièces concernant la succession Marion, RE/XXIV/18.
      liquidation; partage; dépôt de pièces; Gromant, Henriette Antoinette; Marion, Jacques Joseph
    - Inventaire après décès de Augustin Joseph Boucher, contrôleur des bois et charbons, quai des Ormes, n° 14., 29 mars 1811
      inventaire après décès; Ormes (quai des); Boucher, Augustin Joseph; inspecteur
    - Inventaire après décès de Françoise Denise Leseble, majeure, rue de la Harpe., 4 avril 1811
      inventaire après décès; Leseble, Françoise Denise
    - Inventaire après décès de Marie Victoire de Reims, veuve de Augustin Joseph Boucher, quai des Ormes, n° 14., 24 avril 1811
      inventaire après décès; Ormes (quai des); Reims, Marie Victoire de; Boucher, Augustin Joseph
    - Inventaire après décès de Claude Alexis Lacoste, médecin employé à l'armée d'Italie, décédé à Milan., 24 mai 1811
      inventaire après décès; Milan (Italie); Lacoste, Claude Alexis; médecin
    - Inventaire après décès de Jean Denis Hameaux, perruquier, rue des Lavandières, n° 41., 3 juillet 1811
      inventaire après décès; Lavandières (rue des); Hameaux, Jean Denis; coiffeur
    - Inventaire après décès de Pierre Joseph Mouvielle, rue de Clichy, n° 40., 6 juillet 1811
      inventaire après décès; Clichy (rue de); Mouvielle, Pierre Joseph
    - Inventaire après décès de Marie Anne Victoire Hautecloque, épouse de Louis Dieudonné Varé, rue Saint-Denis, n° 42., 31 août 1811
      inventaire après décès; Saint-Denis (rue); Hautecloque, Marie Anne Victoire; Varé, Louis Dieudonné
    - Inventaire après décès de Jean-Baptiste Marie Huet, peintre, rue Hautefeuille, n° 13., 5 novembre 1811
      inventaire après décès; Hautefeuille (rue); Huet, Jean-Baptiste Marie; peintre
    - Inventaire après décès de Marie Anne Angibert veuve en 1ères noces de Charles Langlois et en secondes de François René Prieur, rue des Lombards, n° 27., 14 novembre 1811
      inventaire après décès; Lombards (rue des); Angibert, Marie Anne; Langlois, Charles; Prieur, François René
    - Inventaire après décès de Marie Sophie Domé, veuve de Edmé Paris, rue du Temple, n° 63., 19 novembre 1811
      25 janvier 1812, dépôt concernant la succession.
      inventaire après décès; dépôt de pièces; Temple (rue du); Domé, Marie Sophie; Paris, Edmé
    - Inventaire après décès de Anne Madeleine Laissu épouse de Alexandre Jacques Fiacre Leroy, rue Saint-Germain-l'Auxerrois, n° 27., 28 novembre 1811
      inventaire après décès; Saint-Germain-l'Auxerrois (rue); Laissu, Anne Madeleine; Leroy, Alexandre Jacques Fiacre
    - Procès-verbal pour parvenir à la liquidation de la succession de Vincent Leblanc., 14 janvier 1812
      17 avril 1820, succession, RE/XXIV/19.
      liquidation; partage; Leblanc, Vincent
    - Inventaire après décès de Jean Lelez, rue des Lions Saint-Paul, n° 11., 16 janvier 1812
      inventaire après décès; Lelez, Jean
    - Inventaire après décès de Pierre Guillaume Jouanne, rue du Vieux Colombier, n° 19., 25 janvier 1812
      inventaire après décès; Jouanne, Pierre Guillaume
    - Compte entre les héritiers de Françoise Rosalie Mortier, à Amboise., 3 février 1812
      17 mars 1812, partage de succession.
      compte; partage; Amboise (Indre-et-Loire); Mortier, Françoise Rosalie
    - Inventaire après décès de Isaac François Juzaud, rue Montmartre, n° 120. A la suite, décharge, Elisabeth Pourcin, sa veuve. Dépôt., 27 février 1812 - 5 juin 1812
      inventaire après décès; Montmartre (rue); Juzaud, Isaac François; Pourcin, Elisabeth
    - Inventaire après décès de Michel Jubin, concierge de la caserne impériale de Sèvres., 28 février 1812
      inventaire après décès; Sèvres (Hauts-de-Seine); Jubin, Michel
    - Inventaire après décès de Adélaïde Sophie Barré épouse de Antoine Roy, rue du Mont-Blanc, n° 66., 10 mars 1812
      inventaire après décès; Mont-Blanc (rue du); Barré, Adélaïde Sophie; Roy, Antoine
    - Extrait collationné de l'inventaire après décès de Noël Martial Devin, par Dutertre notaire à Boulogne-sur-Mer, le 9 nivôse an III., 11 mars 1812
      inventaire après décès; Boulogne-sur-Mer (Pas-de-Calais); Devin, Noël Martial; Dutertre, M.; notaire
    - Extrait collationné de l'inventaire après décès de Vincent Fougea et de Marie Edmée Vincent, par Barat notaire à Versailles, le 12 janvier 1784., 1er avril 1812
      inventaire après décès; Versailles (Yvelines); Fougea, Vincent; Vincent, Marie Edmée; Barat, M.; notaire
    - Liquidation de la succession de Jean Nicolas Poutillon, de Anne Marguerite Petré, sa 1ère femme, et de Marie Elisabeth Vivier, sa seconde femme., 2 avril 1812
      liquidation; Poutillon, Jean Nicolas; Petré, Anne Marguerite; Vivier, Marie Elisabeth
    - Procès-verbal pour parvenir à la liquidation de la succession de Françoise Broquet, épouse de Louis Vincent Lefebvre., 17 avril 1812
      liquidation; Broquet, Françoise; Lefebvre, Louis Vincent
    - Liquidation et partage des successions de Gilles Pierre Bénard et de Marie Anne Jacqueline Mery, son épouse. Dépôt., 8 mai 1812 - 16 juin 1812
      liquidation; Bénard, Gilles Pierre; Mery, Marie Anne Jacqueline
    - Inventaire après décès de Marie Jeanne Destouches veuve de Pierre Maheu, rue Notre Dame des Champs, n° 21., 11 mai 1812
      inventaire après décès; Destouches, Marie Jeanne; Maheu, Pierre
    - Inventaire pour parvenir au divorce entre Auguste Julien Bigarré, maréchal de camp et aide de camp de S.M Catholique, et Madelaine Charlotte Caroline Rapinat, son épouse, rue et hôtel Grange Batelière., 16 mai 1812
      19 mai 1812, transaction.
      inventaire; accord; Bigarré, Auguste Julien; Rapinat, Madelaine Charlotte Caroline; officier général
    - Inventaire après décès de Mathias Aloyasius Nadé, rue du Faubourg Saint-Martin, n° 56. Procès-verbal., 21 mai 1812 - 19 juin 1812
      inventaire après décès; Nadé, Mathias Aloyasius
    - Inventaire après décès de Antoine Henri Krabbe, rue de la Vannerie, n° 42., 25 mai 1812
      inventaire après décès; Vannerie (rue de la); Krabbe, Antoine Henri
    - Inventaire après décès de Antoinette Legoux, épouse de Jean Melchior Potier, rue de Grenelle Saint-Germain, n° 92., 5 juin 1812
      inventaire après décès; Legoux, Antoinette; Potier, Jean Melchior
    - Extrait collationné de l'inventaire après décès de Marie Jeanne Dubosc épouse de Jean Eckard, par Ménard notaire à Versailles, le 23 fructidor an II., 12 juin 1812
      inventaire après décès; Versailles (Yvelines); Dubosc, Marie Jeanne; Eckard, Jean; Ménard, M.; notaire
    - Inventaire après décès de Marie Henriette Dumerle, veuve de Antoine de Gramond, rue Massillon, n° 41., 25 juin 1812
      inventaire après décès; Massillon (rue); Dumerle, Marie Henriette; Gramond, Antoine de
    - Inventaire après décès de Claude François, place Saint-Germain l'Auxerrois, n° 43., 30 juin 1812
      inventaire après décès; François, Claude
  - Répertoire. 1812, 21 juillet - 1816, 27 septembre, 21 juillet 1812 - 27 septembre 1816; MC/RE/XXIV/18
    - Inventaire après décès de Marie Salmon veuve de André Joseph Ducoin, grande rue Verte, n° 40., 31 août 1812
      19 janvier 1813, partage.
      inventaire après décès; partage; Verte (grande rue); Salmon, Marie; Ducoin, André Joseph
    - Inventaire après décès de Jean-Baptiste Bourgoin, rue du Marché Saint-Martin, au coin de la rue Frépillon., 23 septembre 1812
      Me Breton suppléant Me Lahure, enregistré par Dulion.
      inventaire après décès; Frépillon (rue); Bourgoin, Jean-Baptiste
    - Inventaire après décès de Marie Catherine Christot, épouse de Jean Joseph Demangeot, rue Saint-Germain l'Auxerrois, n° 28., 3 octobre 1812
      inventaire après décès; Christot, Marie Catherine; Demangeot, Jean Joseph
    - Inventaire après décès de Louise Cécile Angélique Moullé veuve de Charles Sorelle., 9 octobre 1812
      28 avril 1813, vente de fonds de commerce.
      inventaire après décès; acte de vente; Moullé, Louise Cécile Angélique; Sorelle, Charles; commerçant
    - Inventaire après décès de Joseph Félix Lazowski, baron de l'Empire, général de division au corps impérial du génie, rue du Faubourg Poissonnière, n° 33., 31 octobre 1812
      inventaire après décès; partage; Lazowski, Joseph Félix (1759-1812); officier général
    - Inventaire après décès de Anne Gabrielle Vincent épouse de Martin Gabriel Michel, place des Victoires, n° 8., 5 novembre 1812
      inventaire après décès; Victoires (place des); Vincent, Anne Gabrielle; Michel, Martin Gabriel
    - Inventaire après décès de Jean Antoine Molin, vice-consul de France à Barcelone., 14 novembre 1812
      inventaire après décès; Barcelone (Espagne); Molin, Jean Antoine; diplomate
    - Inventaire après décès de Louise Françoise Justine Jullien épouse de Joseph Wangler, rue de la Harpe, n° 71., 17 décembre 1812
      20 janvier 1813, procès-verbal d'adjudication d'un fonds de commerce de boulanger.
      inventaire après décès; Harpe (rue de la); Jullien, Louise Françoise Justine; Wangler, Joseph; boulanger
    - Inventaire après décès de Joseph Nicolas Vareilles, à Paris, rue Childebert, n° 11., 21 décembre 1812
      inventaire après décès; Childebert (rue); Vareilles, Joseph Nicolas
    - Inventaire après décès de Louis Auguste Sulpice Mercier, vinaigrier, rue Aubry le Boucher, n° 49., 22 décembre 1812
      10 août 1813, liquidation, Marie Anne Joséphine Masse, sa veuve.
      inventaire après décès; liquidation; Aubry-le-Boucher (rue); Mercier, Louis Auguste Sulpice; Masse, Marie Anne Joséphine; vinaigrier
    - Inventaire après décès de Joseph François Rosalie Goust, rue Saint-Denis, n° 307., 28 décembre 1812
      inventaire après décès; Saint-Denis (rue); Goust, Joseph François Rosalie
    - Inventaire après décès de Thérèse Françoise Pharou épouse de Martin Dumoutier, marchand boulanger, grande rue de Chaillot, n° 7., 9 janvier 1813
      5 juin 1813, vente de fonds de commerce.
      inventaire après décès; Passy (ancienne commune); Chaillot (rue de); Pharou, Thérèse Françoise; Dumoutier, Martin; boulanger
    - Dépôt de pièces concernant la succession de Marie Thérèse Van Bleewen épouse de Pierre Charles Huysmans., 3 février 1813
      dépôt de pièces; Van Bleewen, Marie Thérèse; Huysmans, Pierre Charles
    - Liquidation de la succession de Marie Marguerite Barre épouse de Germain Grognet., 6 février 1813
      7 mars 1816, liquidation de la succession de Catherine Louvet épouse de Germain Grognet.
      liquidation; Barre, Marie Marguerite; Grognet, Germain; Louvet, Catherine
    - Partage de la succession de Laurent Fraix., 22 février 1813
      partage; Fraix, Laurent
    - Inventaire après décès de Marguerite Vautrin veuve en 1ères noces de Nicolas Fourçon, et épouse de Jean Votié, rue de Bucherie, n° 39., 3 avril 1813
      inventaire après décès; Vautrin, Marguerite; Fourçon, Nicolas; Votié, Jean
    - Rapport et dépôt de pièces concernant l'héritier de Marie Loussert veuve Rauchez., 19 avril 1813
      dépôt de pièces; Loussert, Marie; Rauchez, M.
    - Inventaire après décès de Alexandre Noël Descry, demeurant à Paris, rue Saint-Honoré, n° 276., 22 avril 1813
      inventaire après décès; Saint-Honoré (rue); Descry, Alexandre Noël
    - Inventaire après décès de Anne Agathe Blet, demeurant à Paris, rue de l'Arbre Sec, n° 26., 24 avril 1813
      inventaire après décès; Arbre-Sec (rue de l'); Blet, Anne Agathe
    - Inventaire pour parvenir au divorce entre Jean Jacques Plumet et Françoise Perrellon ou Perellon, son épouse, rue Neuve des Petits Champs, n° 71., 12 mai 1813
      inventaire; Plumet, Jean Jacques; Perrellon, Françoise; Perellon, Françoise
    - Inventaire après décès de Julien Louis Siot, rue des Jardins Saint-Paul., 5 juin 1813
      29 juin 1819, procès-verbal de dires concernant la succession de Julien Louis Siot de Saint-Paul, RE/XXIV/19.
      inventaire après décès; procès-verbal; Jardins-Saint-Paul (rue des); Siot, Julien Louis; Siot de Saint-Paul, Julien Louis
    - Inventaire après décès de Marie Anne Thérèse Cudorge, épouse de Pierre Hubert Renard, rue du Faubourg Saint-Denis, n° 59., 16 juillet 1813
      inventaire après décès; Cudorge, Marie Anne Thérèse; Renard, Pierre Hubert